【裁判字號】    98,聲,114
【裁判日期】    980227
【裁判案由】    返還提存物
【裁判全文】
臺灣桃園地方法院民事裁定               98年度聲字第114號
聲  請  人  龍宏龍有限公司
法定代理人  甲○○
相  對  人  金龍保全股份有限公司
法定代理人  乙○○
上列當事人間聲請返還擔保金事件，本院裁定如下：
    主  文
本院93年度存字第3329號提存事件聲請人所提存之擔保金新台幣
萬壹仟伍佰元，准予返還。
    理  由
一、按訴訟終結後，供擔保人證明已定20日以上之期間，催告受
    擔保利益人行使權利而未行使，或法院依供擔保人之聲請，
    通知受擔保利益人於一定期間內行使權利並向法院為行使權
    利之證明而未證明者，法院應依供擔保人之聲請，以裁定命
    返還其提存物，民事訴訟法第104 條第1 項第3 款定有明文
    。所謂「訴訟終結」，在因假扣押或假處分所供擔保之情形
    ，供擔保人依民事訴訟法第106 條準用同法第104 條第1 項
    第3 款規定，聲請以裁定命返還其擔保金之場合，必供擔保
    人已撤回假扣押或假處分之執行，始得謂與該款所定之「訴
    訟終結」相當，而得依該條款行使定期催告之權利。
二、本件聲請意旨略以：聲請人與相對人間，因請求交還票據事
    件，聲請人前依本院93年度裁全字第5572號民事假處分裁定
    為擔保假處分之執行，曾提供新台幣31,500元為擔保金，並
    以本院93年度存字第3329號提存事件提存後，聲請本院以93
    年度執全字第2691號執行假處分在案。茲因該假處分裁定，
    經聲請人聲請撤銷確定（即本院94年度全聲字第125 號），
    而假處分執行事件，亦經聲請人於民國97年11月4 日聲請撤
    回執行，聲請人並聲請本院定20日以上期間於97年12月27日
    公函催告（以登報方式為公示送達）受擔保利益人即相對人
    如因假處分事件受有損害時，應依法行使權利而未見其行使
    ，故提出提存書、假處分裁定、撤銷假處分裁定及民事執行
    處函、通知行使權利函等影本為證。
三、查聲請人主張之事實，業據提出上開證物供本院查對無訛，
    本院並依職權調取本院93年度裁全字第5572號民事裁定暨執
    行卷宗、93年度存字第3329號提存卷宗、94年度全聲字第12
    5 號、97年度聲字第1860號卷核閱屬實；復查詢兩造間確無
    因假處分事件所生之損害賠償事件訴訟繫屬無誤，有本院民
    事紀錄科查詢表2 紙附卷可憑，堪信聲請人之主張為真正，
    依上揭說明，本件聲請，核無不合，應予准許。
四、依民事訴訟法第104 條第1 項第3 款、第106 條前段，裁定
    如主文。
中    華    民    國    98    年    2     月    27    日
                  民事第一庭  法  官  潘進柳
以上正本係照原本作成
如對本裁定抗告須於裁定送達後10日內向本院提出抗告狀，並應
繳納抗告裁判費新台幣1,000 元。
中    華    民    國    98    年    2     月    27    日
                              書記官  谷貞豫


司法院資訊處製作；財團法人民間司法改革基金會備份。
